# 期末已订立未到期远期外汇合约，交易证实书约定交割期限2011.5.15-2011.7.05

提问人：lzhsos 时间：2011-06-22 21:23:17
2010 年 12 月 31 日，公司与银行订立远期外汇买卖合约，卖出 1000 万美元，交割期限为2011.5.15-2011.7.05。作为现金流套期保值， 2010 年末该合约公允价值变动部分计入资本公积，若审计报告要求 2011 年 4 月末出具，求解如何计算公允价值变动，关键如何确定2011.5.15-2011.7.05美元远期外汇汇率， 1000 万美元可能分次交割在不同时点。

回答人：chenyiwei
大致上的计算方法为：Σ[单次交割美元金额*(2011年 4 月末签订交割日为该批次约定交割日的远期合约的约定汇率－该批次于 2010 年末签署的远期合约的约定交割汇率)]。 其中，“2011年 4 月末签订交割日为该批次约定交割日的远期合约的约定汇率”可以向相关银行询价。

回答人：chenyiwei
回复 lzhsos 的帖子
请注意，计算尚未到期交割的远期外汇合约浮动盈亏时所使用的汇率不是资产负债表日的即期汇率，而是假设在资产负债表日签订期限与该远期外汇合约的剩余期限相同的远期外汇合约，则该于资产负债表日签订的远期外汇合约所载明的远期交割汇率。这种远期汇率需要通过向银行询价加以确定。

回答人：chenyiwei
回复 lzhsos 的帖子
理论上应当根据不同的交割批次，分别采用从资产负债表日签订的交割日为各该批次约定交割日的远期外汇合约注明的远期交割汇率。但是实务中确实存在困难。建议按重要性原则予以考虑。

回答人：chenyiwei
回复 iceboy1 的帖子
对于远期合约交割日距离资产负债表日较近的情况，可以采用你说的简化处理方式。

回答人：chenyiwei
回复 zhoujiliang 的帖子
对衍生工具的估值技术不是很熟悉，只是知道一些理论上的内在价值计算方法。要精确估值还需要一些金融工具估值技术的专业知识。感谢指出，并请有这方面实务经验和专业知识的网友协助，谢谢。